臺灣新北地方法院板橋簡易庭小額民事判決
111年度板小字第3657號
原      告  李建生  
被      告  吳晨華  

上列當事人間請求侵權行為損害賠償事件，於民國111年10月19
日言詞辯論終結，本院判決如下：
  主　文
被告應給付原告新臺幣參仟元，及自民國一百一十年八月二十日
起至清償日止，按年息百分之五計算之利息。
原告其餘之訴及假執行之聲請駁回。
訴訟費用新臺幣壹仟元由被告負擔新臺幣壹佰元，餘由原告負擔
。
本判決原告勝訴部分得假執行。
  事實及理由
一、原告主張：被告於民國110年5月20日21時35分許，在新北市
    ○○區○○街000號前，經原告發現未戴口罩，遂持行動電話對
    被告拍攝照片，詎被告竟基於公然侮辱之犯意，朝原告比中
    指。被告以前述行為辱罵原告，足以貶抑原告人格及社會評
    價，屬侵害原告名譽人格權。被告前揭行為，致原告受有精
    神上痛苦，爰依侵權行為法律關係提起本件訴訟等語，並聲
    明：被告應給付原告新臺幣（下同）100,000元，及自起訴
    狀繕本送達翌日起至清償日止，按週年利率5%計算之利息。
二、被告則以：請求原告之訴駁回。
三、原告主張之事實，經本院以111年度簡字第937號刑事簡易判
    決判處「吳晨華犯公然侮辱罪，科罰金新臺幣伍仟元，如易
    服勞役，以新臺幣壹仟元折算壹日。」確定，業經本院核閱
    上開刑事卷宗無誤，是堪認原告之主張為真實。
四、按因故意或過失，不法侵害他人之權利者，負損害賠償責任
    。不法侵害他人之身體、健康、名譽、自由、信用、隱私、
    貞操，或不法侵害其他人格法益而情節重大者，被害人雖非
    財產上之損害，亦得請求賠償相當之金額。民法第184條第1
    項前段、第195條第1項前段分別定有明文。又按慰撫金之賠
    償須以人格權遭遇侵害，使精神上受有痛苦為必要，其核給
    之標準與財產上損害之計算不同，然非不可斟酌雙方身分、
    資力與加害程度，及其他各種情形核定相當之數額，最高法
    院51年台上字第223號判例參照。經查，本件被告以上開行
    為對原告當場侮辱，使原告名譽及人格等權利受有損害，業
    已審認如前，足見被告侵害原告名譽及人格之情節重大，揆
    諸前揭說明，原告本於侵權行為之法律關係，請求被告賠償
    精神上之損害，於法即屬有據。爰審酌原告大學畢業，案發
    時從事電子工程師，月入約45,000元至50,000元，不動產一
    筆及汽車一輛；被告高職畢業，月收入約15,000元至20,000
    元，名下無不動產、機車一台，業經兩造陳明在卷。本院審
    酌雙方之身分地位、經濟能力、被告以言語對原告為公然侮
    辱，貶損原告之名譽及人格，使原告受有相當之精神痛苦等
    一切情狀，認原告請求被告給付精神慰撫金100,000元，尚
    嫌過高，應予核減為3,000元，方屬公允。是原告於此範圍
    之請求，自屬有據，應予准許。逾此範圍之請求，並非適當
    ，不予准許。
五、從而，原告依侵權行為法律關係，請求被告給付3,000元，
    及自起訴狀繕本送達翌日即111年8月20日起至清償日止，按
    年息百分之5計算之利息，為有理由，應予准許。逾此部分
    之請求，為無理由，應予駁回。
六、本件原告勝訴部分，係依小額訴訟程序所為被告敗訴之判決
    ，依民事訴訟法第436條之20之規定，爰依職權宣告假執行
    ，原告敗訴部分其假執行之聲請已失所附麗，應併予駁回。
七、本件係小額訴訟事件，應依民事訴訟法第436條之19第1項規
    定，確定本件訴訟費用為1,000元，由被告負擔100元，餘由
    原告負擔。
八、據上論結，原告之訴為一部有理由，一部無理由，依民事訴
    訟法第436條第2項、第436條之19第1項、第79條、第436條
    之20，判決如主文。
中　　華　　民　　國　  111 　 年　 11　　月　　 9　　日
                  臺灣新北地方法院板橋簡易庭
                      法　官　呂安樂
以上正本係照原本作成。
如不服本判決，應於送達後20日內，向本院提出上訴狀，並表明
上訴理由（上訴理由應表明一、原判決所違背之法令及具體內容
。二、依訴訟資料可認為原判決有違背法令之具體事實。），如
於本判決宣示後送達前提起上訴者，應於判決送達後20日內補提
上訴理由書（須附繕本），如未於上訴後20日內補提合法上訴理
由書，法院得逕以裁定駁回上訴。
中    華    民    國    111    年    11    月    9    日
                      書記官　魏賜琪